臺灣宜蘭地方法院刑事判決　　　　　　　 96年度訴字第394號
公　訴　人　臺灣宜蘭地方法院檢察署檢察官
被　　　告　甲○○
上列被告因違反毒品危害防制條例案件，經檢察官提起公訴（96
年度毒偵字第850號），經本院裁定進行簡式審判程序，爰不經通
常審判程序判決如下：
    主  文
甲○○施用第一級毒品，累犯，處有期徒刑壹年，減為有期徒刑
陸月，扣案之第一級毒品海洛因殘渣袋伍只沒收銷燬之；又施用
第二級毒品，累犯，處有期徒刑肆月，減為有期徒刑貳月。應執
行有期徒刑捌月，扣案之第一級毒品海洛因殘渣袋伍只沒收銷燬
之。
    事  實
一、甲○○前因施用毒品案件，經本院以93年度毒聲字第312號
    裁定送觀察、勒戒，於民國94年2月4日觀察、勒戒執行完畢
    後，認無繼續施用毒品傾向，由臺灣宜蘭地方法院檢察署檢
    察官於94年2月5日，以94年度毒偵緝字第4號為不起訴處分
    確定；再因施用毒品案件，經本院於95年1 月19日，以94年
    度訴字第490號刑事判決判處有期徒刑6月，該刑事判決並於
    95年2月4日確定，於95年3月21日易科罰金執行完畢。詎甲
    ○○猶不思戒除毒癮，竟基於施用第一級毒品海洛因（下稱
    海洛因）抵癮之犯意，於95年8月10日某時，在停放於台北
    縣中和市某路邊之自用小客車內，以將海洛因攙入香煙燃燒
    吸食煙霧之方式，施用海洛因1次；復基於施用第二級毒品
    安非他命（下稱安非他命）抵癮之犯意，於95年8月12日凌
    晨某時，在台北縣三重市麗園旅社301號房間內，以用吸食
    器燃燒吸食煙霧之方式，施用安非他命1次。嗣其於95年8月
    12 日下午8時許，在前開旅社房間內為警查獲，於現場扣得
    海洛因殘渣袋5個，並採集其尿液送鑑定之結果，呈嗎啡及
    安非他命陽性反應，始知悉上情。
二、案經台北市政府警察局松山分局移送臺灣宜蘭地方法院檢察
    署檢察官偵查起訴。
    理  由
一、訊據被告甲○○於本院審理中，對於上開施用毒品海洛因及
    安非他命均坦承不諱，且其為警查獲後，於95年8月12日採
    集尿液送鑑定之結果，呈嗎啡及安非他命陽性反應，有台北
    市政府警察局偵辦毒品案件尿液檢體委驗單、台灣尖端先進
    生技醫藥股份有限公司濫用藥物檢驗報告各1紙在卷可證，
    是被告之自白要與事實相符，足堪採信。又被告前因施用毒
    品案件，經本院以93年度毒聲字第312號裁定送觀察、勒戒
    ，於94年2月4日觀察、勒戒執行完畢出所，並經臺灣宜蘭地
    方法院檢察署檢察官以94年度毒偵緝字第4號為不起訴處分
    確定，又因施用毒品案件，經本院於95年2月4日，以94 年
    度訴字第490號刑事判決判處有期徒刑6月確定，有卷附臺灣
    高等法院被告前案紀錄表可參。依上所述，本件事證明確，
    被告於觀察、勒戒執行完畢後5內再犯本件施用毒品犯行，
    應依法論科。
二、按海洛因、安非他命分別為毒品危害防制條例第2條第2項第
    1、2款所規定之第一、二級毒品，不得擅自施用，核被告前
    開施用海洛因、安非他命之行為，分別係犯毒品危害防制條
    例第10條第1項施用第一級毒品罪，及同條第2項施用第二級
    毒品罪。被告施用行為前持有海洛因、安非他命之低度行為
    ，分別為其施用之高度行為所吸收，均不另論罪。另被告施
    用海洛因及安非他命之行為，犯意個別，構成要件互殊，應
    予分論併罰。查被告前因施用毒品案件，經本院以94年度訴
    字第490號刑事判決判處有期徒刑6月確定，於95年3 月21日
    易科罰金執行完畢，有卷附臺灣高等法院被告前案紀錄表可
    按，其受有期徒刑之執行完畢，5年內再犯法定刑有期徒刑
    以上之上開2罪，為累犯，均依法加重其刑。爰審酌被告前
    經毒品危害防制條例觀察、勒戒程序，且因施用毒品案件經
    本院判處有期徒刑後，竟再犯本件施用毒品犯行，顯見其已
    無法依憑己力拔除毒癮，惟念其坦承犯行，態度良好及施用
    情形等一切情狀，就其所犯上開2罪，分別量處如主文所示
    之刑，以示懲儆。扣案之內含粉狀物品無法析離之殘渣袋5
    只，業據被告於審理時坦承係毒品海洛因，且其為警查獲時
    所採集之尿液，經送請台灣尖端先進生技醫藥股份有限公司
    鑑定之結果，確呈嗎啡陽性反應，足認前開扣案粉狀物品確
    為毒品海洛因，爰依毒品危害防制條例第18條第1項前段規
    定，不論屬於犯人與否，宣告沒收銷燬之。另扣案之注射針
    筒1支及分裝器1支，被告否認為其所有，依卷內資料，復無
    其他積極證據足證該注射針筒及分裝器為被告所有並供上開
    犯罪使用之物，爰不宣告沒收，附此敘明。
三、再按被告甲○○於行為後，中華民國九十六年罪犯減刑條例
    於96年7月4日制定公布，於同月16日施行，依該條例第2條第
    1項第3款規定：「犯罪在中華民國九十六年四月二十四日以
    前者，除本條例另有規定外，依下列規定減刑：三、有期徒
    刑、拘役或罰金，減其刑期或金額二分之一。」，本件被告
    前開犯罪時間係在96年4月24日以前，且無同條例第3條第1項
    所定不予減刑之情形，應依該條例減刑之，並定其應執行刑
    。
據上論斷，應依刑事訴訟法第273條之1第1項、第299條第1項前段
，毒品危害防制條例第10條第1項、第2項、第18條第1項前段，刑
法第11條前段、第47條第1項、第51條第5款，中華民國九十六年
罪犯減刑條例第2條第1項第3款、第7條，判決如主文。
本案經檢察官賴淑萍到庭執行職務
中　　華　　民　　國　　96　　年　　10　　月　　16　　日
                          臺灣宜蘭地方法院刑事第四庭
                              法  官  辜　漢　忠
以上正本證明與原本無異。
如不服本判決應於收受本判決後10日內向本院提出上訴書狀，其
未敘述上訴理由者，並得於提起上訴後10日內向本院補提理由書
狀(均須按他造當事人之人數附繕本)「切勿逕送上級法院」。
                               書記官  許 麗  汝
中　　華　　民　　國　　96　　年　　10　　月　　16　　日
附錄本案論罪科刑法條全文：
毒品危害防制條例第10條
施用第一級毒品者，處6月以上5年以下有期徒刑。
施用第二級毒品者，處3年以下有期徒刑。
